【裁判字號】    98,易,1878
【裁判日期】    981119
【裁判案由】    違反性騷擾防治法
【裁判全文】
臺灣臺中地方法院刑事判決              98年度易字第1878號
公  訴  人  臺灣臺中地方法院檢察署檢察官
被      告  甲○○
上列被告因違反性騷擾防治法案件，經檢察官聲請以簡易判決處
刑（聲請案號：97年度偵字第28690號），本院認不宜適用簡易
程序，改依通常程序審理，判決如下：
    主    文
甲○○意圖性騷擾，乘人不及抗拒而為擁抱之行為，累犯，處拘
役伍拾日，如易科罰金以新台幣壹仟元折算壹日。並於刑之執行
前，令入相當處所，施以監護，期間為參年。
    事    實
一、甲○○意圖性騷擾，於民國97年10月28日13時許，在臺中市
    ○區○○路131號6樓之房間內，乘Ａ女（卷內代號3483-H97
    05，真實姓名年籍詳卷）不及抗拒之際，突然以雙手從正面
    擁抱Ａ女約3秒鐘。嗣Ａ女趁隙逃離該房間，並報警處理而
    查獲。
二、案經Ａ女提出告訴，由臺中市警察局第三分局報告臺灣臺中
    地方法院檢察署檢察官偵查起訴。
    理    由
一、證據能力：本案下列引用之供述及非供述證據，經本院依法
    踐行調查證據程序，公訴人及被告甲○○均不爭執各該證據
    之證據能力，且亦查無依法應排除其證據能力之情形，是後
    述所引用證據之證據能力皆無疑義，合先敘明。
二、被告甲○○否認有上開犯行，辯稱；我當時有嚴重幻聽、幻
    覺，沒有正常識別能力，忘記當時做了什麼云云。但查：
（一）被告如何於上開時、地，先行支開原在房間內之證人歐信
      甫，並請告訴人Ａ女把房間關上之後，強行擁抱告訴人Ａ
      女，業經證人即告訴人Ａ女於警詢及偵查中陳述甚明。按
      告訴人Ａ女與被告係第一次見面，與被告沒有任何仇恨怨
      隙，沒有誣陷被告之動機，其陳述堪信為真。
（二）證人歐信甫亦證稱：甲○○當日叫我去他房間找東西，是
      找手機電池，後來找到了，甲○○和Ａ女走上來進來房間
      ，甲○○就要我把手機拿去修理，我就先離開，後來覺得
      不對，就先在門口等一下；那個房門關起來從外面就打不
      開。我在房門外有聽到Ａ女在尖叫喊救命，我就敲門，後
      來是Ａ女把門打開，打開時，Ａ女衣著還算整齊，沒有穿
      鞋子，但她一臉驚恐，雙腳已軟，整個人驚嚇過度，我就
      拉著Ａ女的手下樓休息等語，其證言核與告訴人Ａ女陳述
      內容相符；證人歐信甫原係被告之受僱人，與被告情誼較
      密切，亦無陷害被告之必要，其證言亦足認為真，顯見告
      訴人Ａ女在房間內有遭被告強行擁抱，因而才會呼喊救命
      ，且於離開房間時，呈現驚嚇之情狀。
（三）況被告於檢察官訊問時，亦自白稱有叫告訴人坐在他腿上
      ，告訴人說這樣不好，就突然從正面抱住她，把她推倒在
      床上等語；亦與告訴人之陳述相符，顯見被告確有強行擁
      抱告訴人Ａ女之行為。
（四）被告雖辯稱其行為時無辨識能力云云。但查，被告於行為
      前，知道需先行支開證人歐信甫，也知道請告訴人Ａ女把
      門先關上；於檢察官訊問時（即98年4月27日），離本案
      發生時已6個月，猶可記憶事發經過之主要情狀，難認被
      告行為時因其精神疾病而不能辨識其行為之違法性。惟被
      告自95年7月14日起，即因躁鬱症之情感型精神病前往行
      政院國軍退除役官兵輔導委員會臺中榮民總醫院治療，有
      該院之診斷證明書2份及全民健康保險重大傷病證明卡影
      本1份附卷可證。證人歐信甫於警詢時亦證稱：「甲○○
      沒有逃逸」「我約了幾個朋友以看漂亮女生為由騙甲○○
      上車後直奔榮總，將甲○○送醫治療。」，顯見被告行為
      後之反應，確實與常人有異；且被告經送鑑定，認其臨床
      診斷為情感性精神病，近3年來，因症狀起伏明顯及對治
      療順從性欠佳而多次入院治療，關於犯行時之精神狀態，
      根據臺中榮總於案發當日病歷記載，被告當時明確呈現躁
      症發作之精神病態，並因誇大妄想而有判斷力受損之情形
      ；該病歷記載中雖無被告所稱幻聽內容之記載，經參酌心
      理衡鑑結果之可信度評估及其他相關症狀之呈現，該幻聽
      之陳述應為真實。同時被告於犯行前尚知支開旁人，製造
      與被害人單獨相處之機會，以逞犯行。因此，推論被告於
      犯行時，其判斷行為違法及依其辨識之能人較常人降低，
      但未達於完全喪失上述能力之程度；有行政院衛生署草屯
      療養院98年10月22日草療精字第7234號函附之鑑定報告書
      附卷可參；綜合以上情狀，本院認被告行為時，因精神障
      礙，致辨識行為違法性及依其辨識而行為之能力，雖未完
      全消失，但均顯著減低。
（五）綜上所述，足徵被告於偵查中之自白與事實相符，其犯行
      堪以認定。
三、核被告甲○○所為，係犯性騷擾防治法第25條第1項之意圖
    性騷擾，乘人不及抗拒而為擁抱之行為罪。又被告前因妨害
    公務案件，經臺灣彰化地方法院以95年度員簡字第506號判
    處有期徒刑5月，並經該院以95年度簡上字第207號判決上訴
    駁回而確定，於96年3月20日易科罰金執行完畢，有臺灣高
    等法院被告前案紀錄表附卷可證，其於受徒刑之執行完畢後
    ，5年以內故意再犯本件有期徒刑以上之罪，為累犯，應依
    刑法第47條第1項規定，加重其刑。又被告行為時，因精神
    障礙，致辨識行為違法性及依其辨識而行為之能力，均顯著
    減低，應依刑法第19條第2項之規定，減輕其刑；並依法先
    加後減。爰審酌被告平日之素行、辨識能力狀況、對告訴人
    Ａ女性騷擾所持續之時間、A女之感受、犯後之態度，尚未
    與告訴人Ａ女和解等一切情狀，量處如主文所示之刑，並諭
    知易科罰金之折算標準。檢察官雖具體求刑有期徒刑7月，
    但被告長期罹患躁鬱症，其家庭、事業均因而受影響，但對
    治療順從性欠佳，無法得到及時、有效的治療與病情控制，
    本院認與其令被告入監執行，而造成其病情加重之非預期結
    果，不如給予適當的醫療；檢察官忽略被告的病史，及被告
    對自己行為辨識與控制之能力不足，其情尚有可原之處，認
    檢察官之求刑過重；至於告訴人Ａ女精神上受侵害，仍可循
    民事途徑請求賠償，附此敘明。
四、又被告於犯罪行為時業已處於精神障礙狀態，且其受長期疾
    病影響，導致其辨識是非並為之行為的能力較常人顯著下降
    ；本案發生後，被告先於98年2月7日因飲酒消費，與店家發
    生爭執，並因妨害公務，為警逮捕，在派出所內有辱罵員警
    、吐口水、小便之侮辱公務犯行，而經檢察官聲請逕以簡易
    判決處刑；後於98年2月12日又因拒付拖吊費，與他人發生
    衝突，因恐嚇、毀損之犯行，經檢察官提起公訴；再於98年
    8 月5日因謊報住宅火警、持枴杖攻擊家人之暴力行為，經
    警強制就醫，有臺灣花蓮地方法院檢察署檢察官98年度偵字
    第855號聲請簡易判決處刑書、臺灣南投地方法院檢察署檢
    察官98年度偵字第2318號起訴書影本及苗栗縣疑似精神病患
    護送鑑定及就醫通報單各1份在卷可證；足見被告因治療順
    從性欠佳，病症有惡化之傾向，因而一再犯罪，對社會治安
    具有相當之潛在性危險，依其情形，顯然有再犯並危害社會
    之虞，為求能給予被告適當之治療，使其能再度回歸正常社
    會生活，本院認有必要依刑法第87條第2項之規定，於刑之
    執行前，對被告施以監護之必要，爰宣付於刑之執行前，令
    入相當處所施以監護，其期間為3年。惟監護處分執行中認
    無繼續執行之必要時，檢察官仍得聲請免其處分之繼續執行
    ，併此敘明。
據上論斷，應依刑事訴訟法第452條、第299條第1項前段，性騷
擾防治法第25條第1項，刑法第11條前段、第47條第1項、第19條
第2項、第41條第1項、第87條第2項，判決如主文。
本案經檢察官乙○○到庭執行職務。
中    華    民    國    98    年    11    月    19    日
                  刑事第十庭    法  官  施慶鴻
以上正本證明與原本無異。
如不服本判決應於收受判決後10日內向本院提出上訴書狀，並應
敘述具體理由；其未敘述上訴理由者，應於上訴期間屆滿後20日
內向本院補提理由書（均須按他造當事人之人數附繕本）「切勿
逕送上級法院」。
                                書記官  賴瓊珠
中    華    民    國    98    年    11    月    19    日
附錄論罪科刑法條
性騷擾防治法第25條意圖性騷擾，乘人不及抗拒而為親吻、擁抱
或觸摸其臀部、胸部或其他身體隱私處之行為者，處2年以下有
期徒刑、拘役或科或併科新臺幣10萬元以下罰金。
前項之罪，須告訴乃論。


司法院資訊處製作；財團法人民間司法改革基金會備份。
